【裁判字號】    98,交聲,3102
【裁判日期】    981228
【裁判案由】    違反道路交通管理處罰條例聲明異議
【裁判全文】
臺灣桃園地方法院交通事件裁定        98年度交聲字第3102號
原處分機關  交通部公路總局新竹區監理所中壢監理站
異  議  人
即受處分人  甲○○
上列異議人即受處分人因違反道路交通管理處罰條例案件，對於
交通部公路總局新竹區監理所中壢監理站民國98年10月22日竹監
營字第裁53-DB0000000號違反道路交通管理事件裁決書所為之處
分（原舉發通知單案號：桃園縣政府警察局桃警局交字第DB0000
000 號）聲明異議，本院裁定如下：
    主  文
異議駁回。
    理  由
一、原處分意旨略以：異議人即受處分人甲○○所有車號SKZ-17
    6 號輕型機車，於民國98年9 月2 日13時35分許，違規停放
    在桃園縣桃園市○○路109 號禁止臨時停車之處所，經桃園
    縣政府警察局交通隊執勤員警李朝榮舉發其「在禁止臨時停
    車處所停車」之違規，乃依違反道路交通管理處罰條例第56
    條第1 項第1 款之規定裁處罰鍰新臺幣（下同）600 元。
二、異議意旨略以：異議人之女婿鍾文航於98年9 月1 日上午6
    時許，將上開機車停放於桃園火車站附近復興路之NOVA店家
    前之機車停車格後，即搭乘火車去上班，翌日下班返回前開
    機車停放處時，發現機車已遭拖吊，可能於晚間遭人挪移所
    致，依法聲明異議云云。
三、按在禁止臨時停車處所不得停車，在禁止臨時停車處所停車
    者，處新臺幣600 元以上1,200 元以下罰鍰，道路交通安全
    規則第112 條第1 項第1 款及道路交通管理處罰條例第56條
    第1 項第1 款分別定有明文。次按紅實線標線，設於路側，
    用以禁止臨時停車，道路交通標誌標線號誌設置規則第149
    條第1 項第1 款第5 目亦有明文。再按道路交通管理處罰條
    例第3 條第1 款規定，道路：指公路、街道、巷衖、廣場、
    騎樓、走廊或其他供公眾通行之地方；且依道路交通標誌標
    線號誌設置規則第168 條規定意旨，於劃設有禁止停車線之
    左、右側道路範圍內均不得停車，此有交通部94年6 月21日
    交路字第0940006793號所為之函釋可資參照。
四、經查：異議人甲○○所有之車號SKZ-176 號輕型機車，於民
    國98年9 月2 日13時35分許，違規停放在桃園縣桃園市○○
    路109 號前劃有紅實線標線之禁止臨時停車處所之事實，有
    舉發違反道路交通管理事件通知單影本1 紙及違規採證照片
    2 張在卷足憑，鍾文航亦不爭執有將機車停放該處，自堪信
    憑。異議人固以前情置辯，惟鍾文航提出之簽到退紀錄，僅
    能證明其出勤狀況，尚無法證明上開機車原係停於機車停車
    格內之事實，且該機車是否遭他人移動，實乃異議人主觀臆
    測之想法，別無證據以實其說，是異議人前揭辯解，要難採
    信。
五、綜上所述，異議人所有之機車確有在設有禁止臨時停車標線
    處所停車之違規行為，原處分機關依道路交通管理處罰條例
    第56條第1 項第1 款規定，裁處異議人600 元之罰鍰，核無
    違誤，本件異議為無理由，應予駁回。
據上論斷，應依道路交通案件處理辦法第19條，裁定如主文。
中    華    民    國    98    年    12    月    28    日
                  交通法庭    法  官  張瓊華
以上正本證明與原本無異。
如不服本裁定，應於送達後5 日內，向本院提出抗告狀。
                              書記官  李宜娟
中    華    民    國    99    年    1     月    5     日

司法院資訊處製作；財團法人民間司法改革基金會備份。
